【裁判字號】    99,易,222
【裁判日期】    990623
【裁判案由】    竊盜
【裁判全文】
臺灣高雄地方法院刑事判決               99年度易字第222號
公  訴  人  臺灣高雄地方法院檢察署檢察官
被      告  乙○○
            丙○○
上列被告因竊盜案件，經檢察官提起公訴（98年度偵字第34021
號），本院判決如下：
    主  文
乙○○共同犯攜帶兇器竊盜罪，累犯，處有期徒刑捌月。
丙○○共同犯攜帶兇器竊盜罪，處有期徒刑陸月，如易科罰金，
以新臺幣壹仟元折算壹日。緩刑貳年，並應向指定之政府機關、
政府機構、行政法人、社區或其他符合公益目的之機構或團體，
提供壹佰貳拾小時之義務勞務。緩刑期間付保護管束。
    事  實
一、乙○○前於民國94年間，因竊盜案件，經臺灣高等法院高雄
    分院以94年度上易字第526 號判決有期徒刑2 年6 月確定；
    又因搶奪案件，經本院以94年度訴字第1980號判決有期徒刑
    1 年10月確定；復因贓物案件，經本院以94年度簡字第5710
    號判決有期徒刑3 月確定，上開各罪經臺灣高等法院高雄分
    院以96年度聲字第455 號裁定應執行有期徒刑4 年5 月確定
    ，再經本院以97年度聲減字第397 號裁定減刑並定應執行有
    期徒刑4 年3 月又15日確定，嗣於98年8 月14日縮短刑期執
    行完畢。詎仍不知悔改，於98年10月23日上午4 時40分許，
    由丙○○騎乘其兄洪昆明所有車牌號碼YED-966 號重型機車
    搭載乙○○，行經高雄市○○區○○街22巷2 號前，見甲○○所使用之車牌號碼P3-2325 號自小客車停於路旁無人看守
    ，2 人竟基於共同意圖為自己不法所有之竊盜犯意聯絡，由
    丙○○負責在旁把風，而乙○○則先以自備鑰匙打開前揭自
    小客車車門而侵入該車後，再持客觀上足以作為兇器使用之
    螺絲起子1 把（未扣案），竊取車內之汽車音響1 部（價值
    新臺幣1 千元），得手後，旋即由丙○○騎乘上開重型機車
    搭載乙○○離開現場，而該汽車音響事後則由乙○○持至高
    雄市○○區○○路110 巷之草叢內置放。嗣甲○○發現上開
    物品遭竊後報警處理，經警調閱監視器錄影畫面，循線查獲
    乙○○、丙○○，並在上開高雄市○○區○○路110 巷之草
    叢內尋獲前揭汽車音響，始悉上情。
二、案經高雄市政府警察局小港分局報請臺灣高雄地方法院檢察
    署檢察官偵查起訴。
    理  由
壹、證據能力部分：
一、按被告以外之人於審判外之言詞或書面陳述，除法律有規定
    者外，不得作為證據；被告以外之人於審判外之陳述，雖不
    符前4 條之規定，而經當事人於審判程序同意作為證據，法
    院審酌該言詞陳述或書面陳述作成時之情況，認為適當者，
    亦得為證據；當事人、代理人或辯護人於法院調查證據時，
    知有第159 條第1 項不得為證據之情形，而未於言詞辯論終
    結前聲明異議者，視為有前項之同意，刑事訴訟法第159 條
    第1 項、第159 條之5 分別定有明文。本件以下所引用之各
    項供述證據，因檢察官及被告乙○○、丙○○於審判程序均
    未於言詞辯論終結前聲明異議，本院審酌前開證據作成或取
    得時之狀況，並無違法或不當情事，復經本院於審判期日依
    法進行調查、辯論，應均具證據能力。
二、傳聞法則乃對於被告以外之人於審判外之言詞或書面陳述，
    亦即針對被告以外之人於審判外以言詞或書面所為之供述證
    據之相關規範，而本件以下所引用之照片，乃以科學、機械
    之方式，對於拍攝內容所為忠實且正確之記錄，上開照片在
    性質上亦非供述證據，應無刑事訴訟法第159 條第1 項規定
    之適用，合先敘明。
貳、實體部分：
一、上開犯罪事實，業據被告乙○○於警詢及本院審理時、被告
    丙○○於本院審理時均坦承不諱（見警卷第6 至7 頁，本院
    易字卷第40頁、第59頁、第67頁），核與證人即被害人甲○○於警詢之證述情節相符（見警卷第2 至3 頁），並有車籍
    查詢基本資料詳細畫面、高雄市政府警察局小港分局搜索扣
    押筆錄、扣押物品目錄表、扣押物品收據、高雄市政府警察
    局小港分局桂陽路派出所受理刑事案件報案三聯單、贓物認
    領保管單各1 份及尋獲之汽車音響照片2 張、監視器錄影畫
    面翻拍照片共10張附卷可稽（見警卷第9 頁、第17至20頁、
    第34至35頁、第39至44頁），另經本院勘驗上開監視器錄影
    光碟並製有勘驗筆錄在卷可查（見本院易字卷第42至43頁）
    ，堪認被告2 人上開任意性自白，確均與事實相符。本件事
    證明確，被告2 人犯行均洵堪認定，應予依法論科。
二、按刑法第321 條第1 項第3 款之攜帶兇器竊盜罪，係以行為
    人攜帶兇器竊盜為其加重條件，此所謂兇器，其種類並無限
    制，凡客觀上足對人之生命、身體、安全構成威脅，具有危
    險性之兇器均屬之，且祇須行竊時攜帶此種具有危險性之兇
    器為已足，並不以攜帶之初有行兇之意圖為必要（最高法院
    79年臺上字第5253號判例要旨參照）。查被告乙○○為本案
    竊盜犯行所使用之螺絲起子1 把，既得持之用以拆卸上開自
    小客車內之汽車音響，是若持之以攻擊人體，自能成傷，客
    觀上應足以對人之生命、身體、安全構成威脅，顯為具有危
    險性之兇器無訛。是本件核被告乙○○、丙○○所為，均係
    犯刑法第321 條第1 項第3 款之加重竊盜罪。被告2 人就本
    件竊盜犯行，有犯意聯絡及行為分擔，應論以共同正犯。又
    被告乙○○前受如事實欄所載之有期徒刑執行完畢，有臺灣
    高等法院被告前案紀錄表在卷可按，其於受有期徒刑執行完
    畢後5 年內，故意再犯本件有期徒刑以上之罪，為累犯，應
    依刑法第47條第1 項規定，加重其刑。爰審酌被告乙○○前
    已有竊盜之犯罪前科，且其所犯如事實欄所載之有期徒刑係
    於98年8 月14日執行完畢，竟於同年10月23日即再犯本件竊
    盜犯行，顯見其守法意識薄弱，未曾因前所受刑之執行而記
    取教訓，對民眾財產安全及社會治安均非無相當危害，惟念
    及其於警詢及本院審理時均坦承犯行，並帶同警方取回所竊
    得之汽車音響，被告丙○○其正值青壯，卻不思循正途賺取
    所需，竟與被告乙○○一同前去竊取財物，所為實不足取，
    惟其所負責者僅係擔任把風及搭載被告乙○○之角色，所竊
    取之汽車音響亦係交由被告乙○○處置，另其於本院審理時
    並已坦承犯行，態度尚佳等一切情狀，分別量處如主文所示
    之刑，並就被告丙○○部分諭知易科罰金之折算標準，以資
    懲儆。另被告丙○○前未曾受有期徒刑以上刑之宣告，有臺
    灣高等法院被告前案紀錄表在卷可參，且其於本院審理時坦
    承犯行，而所竊物品亦已尋獲，被害人甲○○亦表示不提出
    竊盜告訴（見警卷第4 頁），茲審酌被告於行為時年僅20歲
    ，犯後亦有所悔悟，可認係因一時失慮致罹刑典，經此偵、
    審教訓，當知所警惕而無再犯之虞，本院綜核其情，認為其
    所受宣告之刑以暫不執行為適當，爰依刑法第74條第1 項第
    1 款規定，宣告緩刑2 年，以啟自新；復審酌被告法治觀念
    薄弱而觸犯刑責，本院為予警惕而促使其記取教訓，爰依刑
    法第74條第2 項第5 款規定，諭知被告應向指定之政府機關
    、政府機構、行政法人、社區或其他符合公益目的之機構或
    團體，提供120 小時之義務勞務，併依刑法第93條第1 項第
    2 款之規定，諭知於緩刑期間付保護管束。
三、末以被告乙○○持以犯上開竊盜犯行之螺絲起子1 把，雖為
    其所有之物（見本院易字卷第62頁），然已遭其丟棄於大水
    溝內等情，業據被告乙○○供明在卷（見警卷第7 頁），是
    以既無積極事證足認該螺絲起子目前仍為存在而未滅失，遂
    不併予宣告沒收，附此敘明。
據上論斷，應依刑事訴訟法第299 條第1 項前段，刑法第28條、
第321 條第1 項第3 款、第47條第1 項、第41條第1 項前段、第
74條第1 項第1 款、第2 項第5 款、第93條第1 項第2 款，判決
如主文。
本案經檢察官陳建州到庭執行職務。
中    華    民    國    99    年     6    月     23   日
                  刑事第十三庭  審判長  法  官  黃蕙芳
                                        法  官  王參和
                                        法  官  王宗羿
以上正本證明與原本無異。
如不服本判決應於收受判決後10日內向本院提出上訴書狀，並應
敘述具體理由。其未敘述上訴理由者，應於上訴期間屆滿後20日
內向本院補提理由書(均須按他造當事人之人數附繕本)「切勿逕
送上級法院」。
中    華    民    國    99    年    6     月    23    日
                                        書記官 蔡毓琦
附錄論罪科刑法條：
中華民國刑法第321條
犯竊盜罪而有左列情形之一者，處6月以上、5年以下有期徒刑：
一、於夜間侵入住宅或有人居住之建築物、船艦或隱匿其內而犯
    之者。
二、毀越門扇、牆垣或其他安全設備而犯之者。
三、攜帶兇器而犯之者。
四、結夥三人以上而犯之者。
五、乘火災、水災或其他災害之際而犯之者。
六、在車站或埠頭而犯之者。
前項之未遂犯罰之。

司法院資訊處製作；財團法人民間司法改革基金會備份。
